【裁判字號】    95,訴,214
【裁判日期】    950303
【裁判案由】    毒品危害防制條例
【裁判全文】
臺灣桃園地方法院刑事判決               95年度訴字第214號
公  訴  人  台灣桃園地方法院檢察署檢察官
被      告  乙○○
指定辯護人  本院公設辯護人甲○○
上列被告因毒品危害防制條例案件，經檢察官提起公訴（94年度
毒偵字第5778號）及移送併辦（94年度毒偵字第6156號、第6501
號、95年度毒偵字第47號），被告自白犯罪，經本院合議庭裁定
由受命法官獨任進行簡式審判程序，檢察官聲請改依協商程序而
為判決，判決如下：
    主      文
乙○○連續施用第一級毒品，累犯，處有期徒刑玖月。扣案之第
一級毒品海洛因肆包（分別為淨重零點零壹公克，空包裝重零點
壹伍公克；淨重壹點玖柒公克，空包裝重零點貳玖公克；淨重零
點肆貳公克，空包裝重零點捌柒公克；淨重零點貳零公克，空包
裝重零點壹捌公克）、海洛因殘渣袋壹只（經法務部調查局標示
HR＋，重零點伍公克）、含第一級毒品海洛因成分之煙捲壹支
（煙捲重零點陸零公克）沒收銷燬之，注射針筒壹支沒收。又連
續施用第二級毒品，累犯，處有期徒刑陸月，扣案之第二級毒品
甲基安非他命包（其中貳包合計毛重零點捌柒壹公克，含貳只
塑膠袋；另壹包毛重零點陸貳捌公克，含塑膠袋）、甲基安非他
命殘渣袋壹只（經法務部調查局標示MA＋，重零點貳零公克）沒
收銷燬之，玻璃球吸食器壹組沒收。應執行有期徒刑壹年壹月。
扣案之第一級毒品海洛因肆包（分別為淨重零點零壹公克，空包
裝重零點壹伍公克；淨重壹點玖柒公克，空包裝重零點貳玖公克
；淨重零點肆貳公克，空包裝重零點捌柒公克；淨重零點貳零公
克，空包裝重零點壹捌公克）、海洛因殘渣袋壹只（經法務部調
查局標示HR＋，重零點伍公克）、含第一級毒品海洛因成分之
煙捲壹支（煙捲重零點陸零公克）、第二級毒品甲基安非他命
包（其中貳包合計毛重零點捌柒壹公克，含貳只塑膠袋；另壹包
毛重零點陸貳捌公克，含塑膠袋）、甲基安非他命殘渣袋壹只（
經法務部調查局標示MA＋，重零點貳零公克）均沒收銷燬之，注
射針筒壹支及玻璃球吸食器壹組均沒收
    事實及理由
一、乙○○前有麻醉藥品管理條例、槍砲彈藥刀械管制條例、電
    信法、竊盜等前科，於民國90年間因違反毒品危害防制條例
    案件，經台灣桃園地方法院檢察署檢察官依本院90年度毒聲
    字第1594號裁定令入戒治處所施以強制戒治，嗣其因強制戒
    治成效經評定為合格，無繼續戒治之必要，由同署檢察官再
    聲請本院於91年度毒聲字第327 號裁定停止戒治，所餘期間
    付保護管束，並於91年3 月6 日出戒治處所而釋放，期間因
    保護管束未經撤銷，而於91年6 月8 日期滿視為強制戒治執
    行完畢，並由臺灣新竹地方法院檢察署檢察官提起公訴，經
    臺灣新竹地方法院以90年度訴字第46號判處有期徒刑10月確
    定，甫於93年5 月6 日縮刑期滿執行完畢（構成累犯），猶
    不知悔改，於前揭強制戒治執行完畢釋放後5 年內，基於施
    用第一級毒品海洛因之概括犯意，將第一級毒品海洛因加美
    樂水液化後置入注射針筒施打，或直接摻入香菸後點燃吸食
    之方式，連續於93年5 月6 日出監後某日起至94年12月19日
    為警採尿前26小時內某時，在桃園縣楊梅鎮○○街127 號住
    處及台灣地區某地等處，施用第一級毒品海洛因多次；另基
    於施用第二級毒品甲基安非他命之概括犯意，以將第二級毒
    品甲基安非他命置入玻璃球內燒烤吸食之方式，在桃園縣楊
    梅鎮○○街127 號住處及台灣地區某地等處，連續於：(一)94
    年10月4 日4 時為警採尿回溯96小內某時，施用第二級毒品
    甲基安非他命1 次；(二)於94年10月31日為警採尿前96小時內
    某時，施用第二級毒品甲基安非他命1 次；(三)於94年11月1
    日起迄94年12月19日為警採尿前96小時內某時，施用第二級
    毒品甲基安非他命多次，嗣分別為警於：(1)94年10月4 日3
    時30分許，在桃園縣楊梅鎮○○路與中興路口前查獲，並扣
    得第一級毒品海洛因1 包（淨重0.01公克，空包裝重0.15公
    克）；(2)94年10月31日4 時許，在桃園縣楊梅鎮○○街127
    號2 樓查獲，並扣得第一級毒品海洛因1 包（淨重1.97公克
    ，空包裝重0.29公克）、海洛因殘渣袋1 只（經法務部調查
    局標示HR＋，重0. 35 公克）、甲基安非他命殘渣袋1 只（
    經法務部調查局標示MA＋，重0.20公克），乙○○所有供（
    但非專供）施用第一級毒品海洛因之注射針筒1 支及施用第
    二級毒品甲基安非他命所用之玻璃球吸食器1 組；(3)94年11
    月23日23時許，在桃園縣桃園市○○街5 號查獲，並扣得第
    一級毒品海洛因1 包（淨重0.42公克，空包裝重0.87公克）
    、第二級毒品甲基安非他命2 包（毛重0.871 公克，含2 只
    塑膠袋）；(4)94年12月19日5 時30分許，在桃園縣龍潭鄉○
    道○號○路南向72公里處（桃園縣龍潭鄉路段），於乙○○
    所駕駛之5382－HK號自小客車查獲，並扣得第一級毒品海洛
    因1 包（淨重0.20公克，空包裝重0.18公克）、摻有海洛因
    之香菸1 支（煙捲重0.60公克）、第二級毒品甲基安非他命
    1 包（毛重0.628 公克，含塑膠袋）。案經桃園縣政府警察
    局楊梅分局報請台灣桃園地方法院檢察署檢察官偵查起訴及
    桃園縣政府警察局楊梅分局、桃園縣政府警察局、內政部警
    政署國道公路警察局第六警察隊報請台灣桃園地方法院檢察
    署檢察官偵查後移送併辦。
二、上開犯罪事實，業經被告於本院審理中坦承不諱，為警於上
    述一(1)時地查獲，採驗尿液送鑑定結果，確呈嗎啡（施用毒
    品海洛因代謝物為嗎啡）、安非他命、甲基安非他命類陽性
    反應，有桃園縣政府警察局楊梅分局被採尿人姓名編號對照
    表、台灣尖端先進生技醫藥股份有限公司濫用藥物檢驗報告
    各1 份附卷可稽（見94年毒偵字第5778號卷第21頁、58頁）
    ；被告為警於上述一(2)時地查獲採驗尿液送鑑定結果，確呈
    嗎啡、安非他命、甲基安非他命類陽性反應，有桃園縣政府
    警察局楊梅分局採尿人姓名編號對照表、台灣尖端先進生技
    醫藥股份有限公司濫用藥物檢驗報告各1 份附卷可稽（見94
    年毒偵字第6156號卷第28頁、49頁）；被告為警於上述一(3)
    時地查獲採驗尿液送鑑定結果，確呈嗎啡、可待因、安非他
    命、甲基安非他命類陽性反應，有桃園縣政府警察局保安隊
    被採尿人姓名編號對照表、台灣檢驗科技股份有限公司濫用
    藥物尿液檢驗報告各1 份附卷可稽（見94年毒偵字第6501號
    卷第23頁、第60頁）；被告為警於上述一(4)時地查獲採驗尿
    液送鑑定結果，確呈嗎啡、可待因、安非他命、甲基安非他
    命類陽性反應，有國道公路警察局第六警察局94年12月份移
    送煙毒麻醉藥品人犯尿液檢體編號對照表、台灣檢驗科技股
    份有限公司濫用藥物尿液檢驗報告各1 份附卷可稽（見本院
    卷）。於上述一(1)時地現場查獲不明白粉1 包經送鑑定結果
    ，係為第一級毒品海洛因（淨重0.01公克，空包裝重0.15公
    克），有法務部調查局94年12月14日調科壹字第080010271
    號鑑定通知書附卷可憑（見94年毒偵字第5778號卷第66頁）
    ；於上述一(2)時地現場查獲不明白粉1 包及殘渣袋2 只經送
    鑑定結果，係為第一級毒品海洛因（淨重1.97公克，空包裝
    重0.29公克）及分別殘有海洛因之塑膠袋1 只（經法務部調
    查局標示HR＋，重0.35公克）、甲基安非他命之塑膠袋1 只
    （經法務部調查局標示MA＋，重0.20公克），有法務部調查
    局94年12月29日調科壹字第080010428 號鑑定通知書附卷可
    稽【參94年度毒偵字第6156號卷第53頁】；上述一(3)時地現
    場查獲不明白粉3 包經分送鑑定結果，其中1 包係為第一級
    毒品海洛因（淨重0.42公克，空包裝重0.87公克），另2 包
    為第二級毒品甲基安非他命（合計毛重0.871 公克，含2 只
    塑膠袋），有法務部調查局95年1 月26日調科壹字第080010
    568 號鑑定通知書及行政院衛生署管制藥品管理局95 年2月
    10日管檢字第0950000388號附卷可憑（見本院卷）；上述一
    (4)時地現場查獲不明白粉2 包及香菸1 支經分送鑑定結果，
    其中1 包係為第一級毒品海洛因（淨重0.20公克，空包裝重
    0.18公克），煙捲1 支含第一級毒品海洛因成分（煙捲重0.
    60公克），另1 包為第二級毒品甲基安非他命（毛重0.628
    公克，含塑膠袋），有法務部調查局95年2 月17日調科壹字
    第080010643 號鑑定通知書及行政院衛生署管制藥品管理局
    95年2 月10日管檢字第0950000402號附卷可憑（見本院卷）
    。足見上揭事實，除被告不利於己自白外，並有上述補強證
    據足佐，堪認被告自白與事實相符，應可採為論罪科刑之依
    據。又被告前因施用毒品案件，經台灣桃園地方法院檢察署
    檢察官依本院90年度毒聲字第1594號裁定令入戒治處所施以
    強制戒治，嗣其因強制戒治成效經評定為合格，無繼續戒治
    之必要，由同署檢察官再聲請本院於91年度毒聲字第327 號
    裁定停止戒治，所餘期間付保護管束，並於91年3 月6 日出
    戒治處所而釋放，期間因保護管束未經撤銷，而於91 年6月
    8 日期滿視為強制戒治執行完畢，並由臺灣新竹地方法院檢
    察署檢察官提起公訴，經臺灣新竹地方法院以90年度訴字第
    46號判處有期徒刑10月確定，甫於93年5 月6 日縮刑期滿執
    行完畢，有台灣桃園地方法院檢察署刑案資料查註紀錄表、
    全國施用毒品案件記錄表、受觀察勒戒人毒品及前科紀錄簡
    列表、台灣高等法院被告全國前案紀錄表各1 份在卷為憑，
    其5 年內再犯本件施用第一級、第二級毒品之罪，事實已臻
    明確。綜上所述，足徵被告係於5 年內再犯毒品危害防制條
    例第10條之罪，應予依法論科。
三、本件被告已認罪，經檢察官與被告於準備程序達成協商之合
    意，其合意內容為：被告連續施用第一級毒品海洛因部分願
    受科處有期徒刑9 月；連續施用第二級毒品甲基安非他命部
    分願受科處有期徒刑6 月，合併應執行有期徒刑1 年1 月。
    經查，上開協商合意並無刑事訴訟法第455 條之4 第1 項所
    列情形之1 ，檢察官聲請改依協商程序而為判決，本院爰不
    經言詞辯論，於協商合意範圍內為協商判決，合予敘明。
四、沒收：
  (一)上述一(1)時地現場查獲不明白粉1 包經送鑑定結果，係為第
    一級毒品海洛因（淨重0.01公克，空包裝重0.15公克），有
    法務部調查局94年12月14日調科壹字第080010271 號鑑定通
    知書附卷可憑（見94年毒偵字第5778號卷第65頁）；於上述
    一(2)時地現場查獲不明白粉1包 及殘渣袋2 只經送鑑定結果
    ，係為第一級毒品海洛因（淨重1.97公克，空包裝重0.29公
    克）及分別殘有海洛因之塑膠袋1 只（經法務部調查局標示
    HR＋，重0.35公克）、甲基安非他命之塑膠袋1 只（經法務
    部調查局標示MA＋，重0.20公克），有法務部調查局94年12
    月29日調科壹字第080010428 號鑑定通知書附卷可稽【參94
    年度毒偵字第6156號卷第53頁】；上述一(3)時地現場查獲不
    明白粉3 包經分送鑑定結果，其中1 包係為第一級毒品海洛
    因（淨重0.42公克，空包裝重0.87公克），另2 包為第二級
    毒品甲基安非他命（毛重0.871 公克，含2 只塑膠袋），有
    法務部調查局95年1 月26日調科壹字第080010568 號鑑定通
    知書及行政院衛生署管制藥品管理局95年2 月10日管檢字第
    0950000388號附卷可憑（見本院卷）；上述一(4)時地現場查
    獲不明白粉2 包及香菸1 支經分送鑑定結果，其中1 包係為
    第一級毒品海洛因（淨重0.20公克，空包裝重0.18公克），
    煙捲1 支含第一級毒品海洛因成分（煙捲重0.60公克），另
    1 包為第二級毒品甲基安非他命（毛重0.628 公克，含塑膠
    袋），有法務部調查局95年2 月17日調科壹字第080010643
    號鑑定通知書及行政院衛生署管制藥品管理局95 年2月10日
    管檢字第0950000402號附卷可憑（見本院卷），為本件查獲
    之第一級及第二級毒品，應依毒品危害防制條例第18條第1
    項前段規定宣告沒收銷燬之；另「本局鑑驗毒品秤重主要係
    以傾倒，必要時亦會輔以刮杓刮取之方式，儘可能將原送驗
    包裝袋內毒品與包裝袋分離後各別秤重，所得之毒品重量稱
    為『淨重』，包裝袋重量則以『空包裝重』稱之，然無論依
    上述何種方式分離，原送驗包裝袋內均仍會有微量毒品成分
    殘留」等語，此亦有法務部調查局93年11月16日調科壹字第
    09362396550 函附卷可參，是塑膠袋與海洛因、甲基安非他
    命並無法完全析離，均應依毒品危害防制條例第18條第1 項
    前段併諭知沒收銷燬之。
  (二)扣案之注射針筒1 支及玻璃球吸食器1 組，為被告所有供施
    用毒品所用之物，惟非專供施用毒品器具，應依刑法第38條
    第1 項第2 款規定，宣告沒收。
五、應適用之法條：刑事訴訟法第455 條之4 第2 項、第455 條
    之8 ，毒品危害防制條例第10條第1 項、第2 項、第18條第
    1 項前段，刑法第11條、第56條、第47條、第51條第5 款、
    第38條第1項第2款。
六、本判決除有刑事訴訟法第455 條之4 第1 項第1 款、第2 款
    、第4 款、第6 款、第7 款所定情形之一，或違反同條第2
    項規定者外，不得上訴。
七、如不服本件判決，得自收受判決送達後10日內，向本院提出
    上訴書狀，上訴於第二審法院。
八、本案經檢察官楊挺宏到庭執行職務。
中    華    民    國    95    年    3     月    3     日
                  刑事第四庭  法  官  張淑華
以上正本證明與原本無異。
如不服本判決，應於送達後10日內，向本院提出上訴狀。
                              書記官  郭中明
中    華    民    國    95    年    3     月    13    日
附錄論罪科刑法條
毒品危害防制條例第10條
施用第一級毒品者，處 6 月以上 5 年以下有期徒刑。
施用第二級毒品者，處 3 年以下有期徒刑。


司法院資訊處製作；財團法人民間司法改革基金會備份。
